臺灣臺北地方法院刑事判決　　　　　　　　　　　　八十九年度訴字第一○四九號
　　公　訴　人　臺灣臺北地方法院檢察署檢察官
　　被　　　告　甲○○
　　選任辯護人　呂福元
　　　　　　　　曹依立
右列被告因常業贓物等案件，經檢察官提起公訴（八十九年度偵字第八六二八號），
本院判決如左：
    主  文
本件管轄錯誤。
本件移送台灣桃園地方法院審理。
    理  由
一、按案件由犯罪地或被告之住所、居所或所在地之法院管轄，此為刑事訴訟法第五
    條第一項所規定，又無管轄權之案件，應諭知管轄錯誤之判決並同時諭知移送於
    管轄法院，同法第三百零四條亦設有規定。
二、公訴意旨略以：甲○○、謝瑞玲係夫妻夥同沈進財、黃理書（上三人另行提起公
    訴）、鍾招德（另併由台灣桃園地方法院審理）等三人，共同基於故買、銷售、
    寄藏、牙保贓物之常業犯意，自民國（下同）八十六年九月三日起至同月二十六
    日止，在桃園縣新屋鄉榔村三十三號及新竹縣新豐鄉後湖村十一鄰十一號二址
    倉庫作為變造、銷售、寄藏贓車之工廠，推由甲○○陸續向綽號「阿斗」、「總
    仔」、「小高」三名不詳姓名之男子以低價購買贓車，再由甲○○、謝瑞玲、沈
    進財、黃理書、鍾招德等五人共同以自製之英文字母、阿拉伯數字鋼模、千斤頂
    、砂輪機、電鋸等偽造車牌工具，予以偽造車牌後，懸掛於贓車上藉以寄藏及銷
    售，已先後將車號ＫＸ─四Ｏ五九號（引擎號碼00000000號）ＢＭＷ牌
    自用小客車等四部來路不明之贓車（由甲○○等人將所偽造之Ｎ三─一九二四一
    號等四面車牌懸掛於四部贓車上）以低價銷售予張福堯及其他三名不詳姓名之人
    ，渠等又將上述向「阿斗」、「總仔」、「小高」低價購買之溫錦霖、王志成、
    郭明章、陳相財、謝成財、蕭子青等人所有遭竊之車號ＬＸ─九Ｏ三Ｏ號、ＨＲ
    ─六九七三號、ＭＡ─七三四八號、ＣＤ─五二七九號、ＨＡ─九九七號、ＣＥ
    ─五六六九號自用小客車、營業大貨車之車牌拆除，並分別懸掛渠等上開偽造之
    車號Ｂ一六六Ｏ五號、ＴＩ三一六Ｏ號等車牌，其餘未懸掛上述偽造車牌之贓車
    ，先後藏放在前揭二址倉庫內（被害人等六人自用小客車、營業大貨車之失竊時
    間、地點、損失財物、失竊價值均如附表），足以生損害於溫錦霖等六人及監理
    機關管理車牌之正確性。經警於八十六年九月二十六日二十一時許及同日二十一
    時三十分許，先後在上開二址當場查獲上述溫錦霖等六人失竊之車號ＬＸ─九Ｏ
    三Ｏ號、ＨＲ─六九七三號、ＭＡ─七三四八號、ＣＤ─五二七九號、ＨＡ─九
    九七號、ＣＥ─五六六九號自用小客車、營業大貨車等贓車。並扣得偽造之車號
    ＪＱ一Ｏ九八、ＢＣ五八Ｏ二、ＢＦ六六Ｏ五、Ｆ五二九三九、ＶＢ一五八八、
    ＬＫ三三八Ｏ、ＬＯ三三八五、Ｂ一六六Ｏ五、ＴＩ三一六Ｏ號車牌、偽造車牌
    用鋼模二百七十六塊、鋁板一百十二片、英文字母及阿拉伯數字鋼模七十四塊、
    鑽孔鋼模二台、電鋸一支、砂輪機二台、汽車鑰匙十九支、千斤頂四台。乃認為
    被告係犯刑法第三百五十條、第三百四十九條第二項常業寄藏、故買、牙保贓物
    、第二百十二條偽造特種文書之罪嫌云云。
三、本院經查：
  (一)本件被告之住所、居所或所在地向來係在桃園縣中壢市及觀音鄉兩地，均非本院
    管轄領域，又本案其他被告謝瑞玲、沈進財、黃理書、鍾招德等人之住居所地亦
    分別在桃園縣中壢市五權里上三座屋五○號（謝瑞玲）、桃園縣平鎮市○○街之
    十一號（沈進財）、桃園縣新屋鄉下田村六鄰四十六之一號（黃理書）、桃園縣
    新屋鄉榔村三十三號（鍾招德）等處，仍非本院管轄之地，即以向被告購買贓
    物之另案被告張福堯（本院八十七年度訴字第八一三號卷、八十六年偵字第一四
    三二三號、第一四四二八號、第一四五三二號、第一四六○五號、第一六六○八
    號、第二二四七四號、第二五七七三號）住所地而論，亦係在桃園市○○路七七
    五巷四十七之四號，與本院轄區無涉，是就本案被告及本案相關其他另案被告之
    住居所地以觀，均非本院所得管轄。
  (二)再依公訴人所指本案被告所為犯罪行為地，係分別在桃園縣新屋鄉榔村三十三
    號及新竹縣新豐鄉後湖村十一鄰十一號，此二地點均非本院轄區，而本案被告於
    另案（台灣桃園地方法院八十七年度訴字第一七四號、八十七年度訴緝字第二九
    號）中，有關竊盜及贓物罪行之犯罪地點亦分別在桃園縣及新竹縣等地，與本院
    轄區無關，此有上開二判決影本在卷可稽，是不論本案或與本案相類之他案中，
    被告之犯罪行為地均非在本院轄區，自不得由本院管轄。
  (三)被告雖主張本案與渠所犯上揭二案有連續犯之裁判上一罪關係，為前案之判決效
    力所及（其中八十七年度訴緝字第二九號上訴後，經台灣高等法院於八十八年十
    一月二日以八十七年度上訴字第五四一七號判決撤銷原判決，諭知免訴），應由
    本院依法為免訴判決云云。惟查，本案被告有關犯罪行為究應由何法院管轄一節
    既有疑慮，而本院經調卷審酌後，認本案因有上述因素，致本院無管轄權，姑不
    論被告所主張之情事有無理由，本案此一程序上事由（管轄問題），優先於實體
    上事由（免訴問題）有無之定奪，是本案既有上述管轄權有無之疑義，而本院依
    上開證據資料認本院就本案無管轄權，公訴人向本院提起公訴，揆諸上開說明，
    自有未合，爰不經言詞辯論，逕為諭知管轄錯誤之判決，並依法諭知移送審理之
    管轄法院。
據上論斷，應依刑事訴訟法第五條第一項、第三百零四條、第三百零七條判決如主文
。
中      華      民      國      九十一      年      四    月    十一    日
                                      台灣台北地方法刑事第九庭
                                          法  官  汪漢卿
右正本證明與原本無異
如不服本判決應於送達後十日內向本院提出上訴狀
                                          書記官  蘇靜紅
中      華      民      國      九十一      年      四    月    十六    日
